最高法院刑事判決　　　　　　　　　 111年度台上字第3127號
上　訴　人　黃慶堂




上列上訴人因違反毒品危害防制條例案件，不服臺灣高等法院高
雄分院中華民國111 年4月6日第二審判決（111年度上訴字第116
號，起訴案號：臺灣橋頭地方檢察署109年度偵字第13622、1403
3號），提起上訴，本院判決如下：
    主  文
上訴駁回。
    理  由
一、刑事訴訟法第377 條規定：上訴於第三審法院，非以判決違
    背法令為理由，不得為之。是提起第三審上訴，應以原判決
    違背法令為理由，係屬法定要件。如果上訴理由書狀並非依
    據卷內訴訟資料，具體指摘原判決不適用何種法則或如何適
    用不當，或所指摘原判決違法情事，顯與法律規定得為第三
    審上訴理由之違法情形不相適合時，均應認其上訴為違背法
    律上之程式，予以駁回。本件原審審理結果，認定上訴人黃
    慶堂有其事實欄所載販賣第二級毒品甲基安非他命之犯行明
    確，因而維持第一審之科刑判決，駁回上訴人在第二審之上
    訴，已詳述其認定犯罪事實所憑之心證理由。至原判決究有
    無違法，與上訴是否以違法為理由，係屬二事。
二、證據之取捨及事實之認定，均為事實審法院之職權，倘其採
    證認事並未違背證據法則、經驗法則或論理法則，復已敘述
    其憑以判斷之心證理由，即不能任意指為違法。本件原判決
    主要依憑證人錢進聰之證述、上訴人之部分供述，及卷附通
    訊監察書、通訊監察錄音譯文為據，敘明上訴人與錢進聰有
    原判決附表（下稱附表）編號1至8所示之電話聯繫及通話情
    形，兩人於通話中並以「啤酒」為第二級毒品甲基安非他命
    之暗語，約定碰面交易甲基安非他命之時地，通話完畢後兩
    人在高雄市橋頭區五里林附近台糖加油站見面，上訴人交付
    甲基安非他命1 包予錢進聰，並向錢進聰收取新臺幣（下同
    ）500 元之價金，而販賣甲基安非他命予錢進聰等旨，並就
    上訴人及其原審辯護人所辯上訴人拿錢請錢進聰幫忙購買毒
    品云云如何不可採，詳予指駁。核其論斷，俱有卷存證據資
    料可憑，復與經驗法則、論理法則無違。而原判決已說明上
    訴人及錢進聰均一致供證附表編號1 所示「啤酒」之通話內
    容係甲基安非他命之暗語，其後兩人於附表編號4、8所示通
    話中又約定交易時地，即無上訴理由所謂附表所示通話並無
    談論交易甲基安非他命之事，亦不因上訴理由所稱未扣得交
    易毒品工具而得影響原判決之認定。原判決並說明案發當日
    係錢進聰需要施用甲基安非他命而向上訴人購買，並無事證
    可認上訴人於通話時知悉錢進聰已購得甲基安非他命，且衡
    情上訴人亦無可能在通話過程之短短時間內，突然轉向錢進
    聰購買甲基安非他命，又錢進聰於第一審雖一度證稱當日係
    其還500元欠款給上訴人云云，然此與附表編號1通訊監察錄
    音譯文不符，且於第一審交互詰問過程中，錢進聰已證述其
    係向上訴人購買甲基安非他命，當場交付價金500 元，並無
    欠款還錢之事，而錢進聰於另案被訴販賣第二級毒品之案件
    ，業經另案判決並無因供出毒品來源為上訴人而有毒品危害
    防制條例第17條第1 項規定適用之情形，其後錢進聰於第一
    審之證述，實無為求減刑而誣陷上訴人為其毒品來源之動機
    與必要等情，原審採信錢進聰之證詞，即無違法可指。上訴
    理由顯係反覆爭執原判決已明白認定之事實，並非依據卷內
    資料而為具體指摘，自非適法之上訴第三審之理由。
三、綜合前述及其他上訴理由，經核係就原審採證、認事職權之
    適法行使，徒憑己見，任意指為違法，難認已符合首揭法定
    之第三審上訴要件，應認其上訴為違背法律上之程式，予以
    駁回。
四、依刑事訴訟法第395條前段，作成本判決。
中    華    民    國   111    年    7     月    14    日
                  刑事第三庭審判長法  官  徐  昌  錦  
                                  法  官  林  恆  吉  
                                  法  官  林  海  祥  
                                  法  官  江  翠  萍  
                                  法  官  侯  廷  昌  
本件正本證明與原本無異
                                  書記官
中    華    民    國   111    年    7     月    19    日